---
title: "Lab 02 - Plastic waste"
author: "Émy Descarreaux"
date: "16-09-2025"
output: github_document
---

## Chargement des packages et des données

```{r load-packages, message=FALSE}
library(tidyverse) 
```

```{r load-data, message=FALSE}
plastic_waste <- read_csv("data/plastic-waste.csv")
```

Commençons par filtrer les données pour retirer le point représenté par Trinité et Tobago (TTO) qui est un outlier.

```{r filter-data, message=FALSE}
plastic_waste <- plastic_waste %>%
  filter(plastic_waste_per_cap < 3.5)
```


## Exercices

### Exercise 1

```{r plastic-waste-continent}
ggplot(plastic_waste,aes(x=plastic_waste_per_cap))+
  geom_histogram(binwidth = 0.1)+
  facet_wrap(~continent)

```

### Exercise 2

```{r plastic-waste-density}
ggplot(plastic_waste,aes(x=plastic_waste_per_cap,colour=continent, fill=continent))+
  geom_density(alpha=0.4)

```

les réglages de la couleur (colour et fill) se retrouvent dans aes puisqu'on associe la couleur et le remplissage à la donnée continent.
Pour ce qui est du réglage pour la transparence (alpha), il se trouve dans geom_dendity puisqu'on veut modifier un aspect de la géométrie du graphique entier.
### Exercise 3

Boxplot:

```{r plastic-waste-boxplot}
ggplot(plastic_waste,aes(x=continent,y=plastic_waste_per_cap))+
  geom_boxplot()

```

Violin plot:

```{r plastic-waste-violin}
ggplot(plastic_waste,aes(x=continent,y=plastic_waste_per_cap))+
  geom_violin()
```

Les violons permettent de voir la distribution des données de façon plus détaillée ce qui n'est pas possible avec les boxplot.

### Exercise 4


```{r plastic-waste-mismanaged}
ggplot(plastic_waste,aes(x=plastic_waste_per_cap,y=mismanaged_plastic_waste_per_cap,colour =continent ))+
  geom_point()
```

Il semble y avoir une tendance positive puisque plus la quantité de déchets produits par habitant augmente, plus la quantité de déchets non gérés est grande. De plus, la majorité des pays ne produisent pas beaucoup de déchets par habitants et n'ont pas beaucoup de déchets non gérés car une grande partie des points se trouve en bas et à gauche du graphique.
Plus précisément, on remaque que les continents plus développés comme l'Europe et L'Amérique du Nord ont tendance à produire plus de déchets par habitants mais ceux-ci sont assez bien gérés. L'Europe semble gérer plus ses déchets que l'Amérique du Nord puisque les points sont plus bas dans le graphique. En revanche, l'Afrique semble avoir une moins bonne gestion des déchets puisque lorsque la quantité de déchets par habitant augmente, les déchets non gérés augmentent.L'Asie, l'Océanie et l'Amérique du Sud semblent plus éparpillés, ainsi certains de leurs pays gèrent très bien les déchets alors que d'autres les gèrent très mal puisqu'il y a des points dans le bas et très haut dans le graphique.

### Exercise 5


```{r plastic-waste-population-total}
ggplot(plastic_waste, aes(x=total_pop,y=plastic_waste_per_cap,colour=continent))+
  geom_point()
```

```{r plastic-waste-population-coastal}
ggplot(plastic_waste, aes(x=coastal_pop,y=plastic_waste_per_cap,colour=continent))+
  geom_point()
```

Il ne semble pas vraiment y avoir une relation plus forte pour une des paires de variables. Les deux graphiques sont assez difficiles à interpréter puisque les valeurs extrèmes de population font en sorte que le reste des données sont concentrées à gauche des graphiques.Ainsi, on ne peut pas affirmer que les déchets sont plus produits par les habitants côtiers que le reste de la population.
## Conclusion

Recréez la visualisation:

```{r recreate-viz}
# insert code here
```
